【裁判字號】    95,訴,875
【裁判日期】    950222
【裁判案由】    返還信用卡消費貸款
【裁判全文】
臺灣臺北地方法院民事判決               95年度訴字第875號
原      告  國泰世華商業銀行股份有限公司
法定代理人  乙○○
訴訟代理人  甲○○
被      告  丁○○
            丙○○
上列當事人間請求返還信用卡消費貸款事件，本院於中華民國95
年2月16日言詞辯論終結，判決如下：
    主  文
被告應連帶給付原告新台幣貳萬肆仟陸佰肆拾貳元及其中新台幣
貳萬貳仟柒佰捌拾元自民國九十五年一月二十二日起至清償日
止，按週年利率百分之十九點七計算之利息。
被告丙○○應給付原告新台幣伍拾萬仟零拾元及其中新台
幣肆拾玖萬壹仟佰元自民國九十五年一月二十二日起至清償日
止，按週年利率百分十九點七計算之利息。
訴訟費用由被告連帶負擔二十五分之一，餘由被告丙○○負擔。
    事實及理由
一按當事人得以合意定第一審管轄法院，民事訴訟法第24條第1
  項前段著有明文。經查，本件被告住所地雖非屬本院管轄，惟
  依兩造簽訂之信用卡約定條款第26條及簡易通信貸款契約第13
  條約定，合意以本院為第一審管轄法院，是本院就本件訴訟應
  有管轄權，合先敘明。
二原告起訴主張：通商業銀行股份有限公司（下稱通銀行）
  於民國91年6月3日更名為國泰商業銀行股份有限公司（下稱國
  泰銀行），嗣國泰銀行股份於92年6月26日經財政部核准與世
  華聯合商業銀行股份有限公司合併，並於同年10月27日經經濟
  部核准登記更名為國泰世華商業銀行股份有限公司。被告丙○
  ○以被告丁○○為附卡持卡人於91年4月11日與匯通銀行成立
  信用卡使用契約，被告丙○○領用卡號0000000000000000之萬
  事達信用卡正卡，被告丁○○領用卡號0000000000000000之萬
  事達信用卡附卡，被告丙○○又於92年月3日與國泰銀行成立
  信用卡使用契約，領用卡號0000000000000000之萬事達信用卡
  ，依約被告得於各特約商店記帳消費，並應於當期繳款截止日
  前向原告清償，或以循環信用方式繳付最低應繳金額，逾期清
  償者，除喪失期限利益外，應另行給付按年息19.7%計算之利
  息，正卡持卡人或附卡持卡人就各別使用信用卡所生應付帳款
  互負連帶清償責任。被告丙○○另於9年2月23日與原告簽訂簡
  易通信貸款契約，借款38萬元，約定利息按年息18.5%計算，
  自撥款日起，按貸款期間之年數，依年金法按月計付本息，共
  分60期，每月繳付9,753元，併入信用卡帳單中與信用卡消費
  款一同繳納，如未依約於繳款期限前繳款或未繳足月付金時，
  原告得將未繳金額之本金部分，或經原告主張視為到期之本金
  部分，按信用卡利率年息19.7%計算利息，若有遲延清償本息
  ，喪失期限利益，全部債務視為到期。嗣被告未依約繳款，全
  部債務應視為到期，被告至95年1月21日止，帳款尚餘557,672
  元未清償，其中信用卡簽帳款金額為167,263元（其中本金154
  ,167 元，利息12,346元，手續費750元）、簡易通信貸款帳款
  金額為390,409元（其中本金359,916元，利息30,493元），迭
  經催討無效，為此提起本訴訟等情。並聲明：如主文第1、2項
  所示。
  被告丁○○辯以：對原告主張之事實不爭執等語。並聲明：原
  告之訴駁回。
  被告丙○○辯以：對原主張事實不爭執，現無力清償等語。並
  聲明：原告之訴駁回。
三本件原告主張之事實，已據其提出信用卡消費帳款債權明細報
  表、信用卡申請書暨約定條款影本、簡易通信貸款申請書暨約
  定書影本、歷史帳單彙總查詢、客戶歸戶資料明細查詢、歷史
  消費明細表、歷史繳款明細表為證，核屬相符，復為被告不爭
  執，依上開證據，已堪信原告之主張為真實。
四從而，原告依信用卡契約請求被告連帶給如主文第1項所示之
  本金、利息，及依信用卡契約、簡易通信貸款契約請求被告丙
  ○○給付如主文第2項所示之本金、利息為有理由，應予准許
  。
據上論結，原告之訴為有理由，依民事訴訟法第78條、第85條第
1項但書、第2項，判決如主文。
中    華    民    國    95    年    2     月    22    日
                  民事第四庭法  官  劉又菁
以上為正本係照原本作成
如對本判決上訴須於判決送達後20日內向本院提出上訴狀
中    華    民    國    95    年    2     月    22    日
                            書記官  楊勝欽


司法院資訊處製作；財團法人民間司法改革基金會備份。
